臺灣高等法院刑事裁定
111年度聲字第2207號
聲  請  人  臺灣高等檢察署檢察官
受  刑  人  龔暐雲



上列聲請人因受刑人數罪併罰有二裁判以上，聲請定其應執行之
刑（聲請案號：臺灣高等檢察署111年度執聲字第1054號），本
院裁定如下：
    主  文
龔暐雲犯如附表所示各罪所處之刑，應執行有期徒刑貳年陸月。
    理  由
一、聲請意旨略以：受刑人龔暐雲因違反毒品危害防制條例等數
    罪，先後經判決確定如附表（其中附表編號2、3所示犯罪日
    期應分別更正為民國「108年8月10日」、「108年8月14日22
    時50分，採尿之時回溯96小時內某時」），應依刑法第50條
    第1項但書第1款、第2項、第53條、第51條第5款規定，定其
    應執行之刑，爰依刑事訴訟法第477條第1項聲請裁定等語。
二、按裁判確定前犯數罪者，併合處罰之。但有下列情形之一者
    ，不在此限：一、得易科罰金之罪與不得易科罰金之罪。二
    、得易科罰金之罪與不得易服社會勞動之罪。三、得易服社
    會勞動之罪與不得易科罰金之罪。四、得易服社會勞動之罪
    與不得易服社會勞動之罪。前項但書情形，受刑人請求檢察
    官聲請定應執行刑者，依第51條規定定之；數罪併罰有二裁
    判以上者，應依刑法第51條之規定定其應執行之刑；又宣告
    多數有期徒刑者，於各刑中之最長期以上，各刑合併之刑期
    以下，定其刑期，但不得逾30年，刑法第50條、第53條、第
    51條第5款分別定有明文。次按刑事訴訟法第370條第2項、
    第3項，已針對第二審上訴案件之定其應執行之刑，明定有
    不利益變更禁止原則之適用；而分屬不同案件之數罪併罰有
    應更定執行刑之情形，倘數罪之刑，曾經定其執行刑，再與
    其他裁判宣告之刑定其執行刑時，在法理上亦應同受此原則
    之拘束。亦即，另定之執行刑，其裁量所定之刑期，不得較
    重於前定之執行刑加計後裁判宣告之刑或所定執行刑之總和
    。
三、經查，受刑人因違反毒品危害防制條例等案件，先後經判處
    如附表所示有期徒刑，且均經確定在案，此有本院被告前案
    紀錄表、如附表各編號所示判決書附卷可稽。又附表編號1
    、3、4所示之罪刑得易科罰金，與附表編號2所示之罪刑不
    得易科罰金，符合刑法第50條第1項但書不併合處罰之要件
    ，然受刑人業已請求檢察官聲請定應執行刑，此有臺灣臺北
    地方檢察署依102年1月23日修正之刑法第50條調查受刑人是
    否聲請定應執行刑調查表在卷可參（見本院卷第9頁)，自應
    依據刑法第50條第2項之規定，依同法第51條規定定其應執
    行刑。茲檢察官以本院為上開案件犯罪事實最後判決之法院
    ，聲請定其應執行之刑，本院審核後認檢察官之聲請於法並
    無不合，經徵詢受刑人關於本件聲請定應執行刑案件之意見
    ，受刑人於陳述意見狀陳稱：我再自行寫聲請狀，案件未結
    束等語（見本院卷第83頁)，此後受刑人未向本院具狀或以
    書面表示其他意見，亦有本院收狀、收文資料查詢清單在卷
    可參（見本院卷第85、87頁）。然刑事訴訟法第477條第1項
    規定，依法應定應執行刑之案件，須由該案犯罪事實最後判
    決之法院所對應之檢察署檢察官向該法院聲請裁定。受聲請
    法院之審查及裁定範圍，自應以檢察官所聲請者為限，檢察
    官未聲請定應執行刑之案件，基於不告不理原則，法院無從
    擴張檢察官聲請範圍，一併為裁定（最高法院110年度台抗
    字第1604號裁定意旨參照）。是受刑人附表所示各罪，既均
    合於定應執行刑之要件，按上說明，本院僅能就檢察官聲請
    之案件裁判，受刑人上開陳述意見所指之另案，既尚未經判
    決確定，自不合於併合處罰之要件。爰就受刑人所犯如附表
    所示之罪，依刑法第51條第5款限制加重原則規定之外部性
    界限（即以最長期宣告刑有期徒刑1年10月為下限，以宣告
    刑總和有期徒刑2年11月為上限），並參酌如附表編號3、4
    所示之罪，曾經臺灣臺北地方法院以108年度訴字第982號判
    決定其應執行刑為有期徒刑6月，並經本院以109年度上訴字
    第3963號判決駁回上訴確定等情【是此時裁量所定之刑期，
    不得較重於前定執行刑（有期徒刑6月）加計其餘裁判之宣
    告刑（有期徒刑5月、1年10月）總和有期徒刑2年9月】；再
    考量受刑人所犯如附表編號1、3、4均為施用第二級毒品罪
    ，犯罪類型相同，於併合處罰時，此部分責任非難重複程度
    較高，及受刑人各犯罪情節、侵害法益、犯罪次數、犯行間
    時間關連性暨整體犯罪評價等總體情狀綜合判斷，定其應執
    行之有期徒刑如主文所示。至受刑人所犯附表編號1之罪雖
    業經執行完畢，有本院被告前案紀錄表在卷可稽，惟附表編
    號2至4之罪係在附表編號1所示之罪判決確定前所犯，符合
    數罪併罰要件，仍應合併定其應執行之刑，僅由檢察官於指
    揮執行時扣除已執行完畢部分之徒刑，附此敘明。
四、據上論斷，應依刑事訴訟法第477條第1項，刑法第50條第2
　　項、第53條、第51條第5款，裁定如主文。　　
中　　華　　民　　國　　111 　年　　7 　　月　　29　　日
                  刑事第十八庭  審判長法  官  何俏美
                                      法  官  陳海寧
                                      法  官  葉乃瑋
以上正本證明與原本無異。
如不服本裁定，應於收受送達後五日內向本院提出抗告狀。
                                      書記官  程欣怡
中　　華　　民　　國　　111 　年　　7 　　月　　29　　日